# 求助陈版主，资本化的研发支出是否可以加计扣除

提问人：liuweisheng 时间：2021-07-28 09:33:05
求助陈版主，资本化的研发支出是否可以加计扣除，谢谢版主解惑。

回答人：chenyiwei
资本化的研发支出不能在发生时直接加计扣除，而是在后续由此形成的无形资产计提折旧时，按规定比例加计可税前扣除的摊销额。